---
title: "R Notebook"
output: html_notebook
---

```{r setup, include=FALSE}
knitr::opts_chunk$set(echo = TRUE)
```

```{r}
library(haven)     # For reading Stata files
library(dplyr)
```

```{r}
# Accès aux données
data_path = 'C:/Users/lynae/OneDrive - GENES/Bureau/ENSAE/statapp/Base de donnée/Main Analysis and Paper/Analysis data' 
data <- read_dta(paste0(data_path, "/bt_analysis_final.dta"))
```

#Variable caste
Je pense que ce serait pas mal d'ajouter une indicatrice de OBC, BCA, BCB et General (mais que faire des gens qui ne savent pas à quelle caste ils appartiennent et des NA ???)

```{r}
str(data$B_Scaste)
```

Il semblerait que la variable stata contienne à la fois des modalités numériques et des labels (lesquelles pointent vers des noms de castes officiels). Il faudrait réussir à remplacer ces modalités numériques, remplacer Other (par le nom correspondant dans la variable BS_caste_oth). 

```{r}
# Accéder aux labels des valeurs numériques
labels <- attr(data$B_Scaste, "labels")

# Afficher les labels
print(labels)
```

```{r}
# Supposons que 'data' est votre DataFrame et 'B_Scaste' est la colonne d'intérêt
frequency_table <- data %>%
  count(B_Scaste = as_factor(B_Scaste)) %>%
  mutate(Label = levels(B_Scaste)[B_Scaste])

# Afficher le tableau de fréquences avec les labels
print(frequency_table)
#Ce qui est étrange, c'est que ces labels ci ne correspondent pas aux premiers
```

